ACORDAO-COMPLETO-2352816

ACÓRDÃO DE RELAÇÃO

ACÓRDÃO DE RELAÇÃO 3274/2019 ATA 12/2019 - PRIMEIRA CÂMARA

Acórdão 3274/2019-TCU-Primeira Câmara
Trata-se de pedido de reexame interposto por Vera Lúcia Hallack Ávila de Azevedo, contra os itens 9.1 e 9.3 do Acórdão 10117/2018-TCU-Primeira Câmara, por meio do qual esta Corte de Contas considerou ilegal ato de aposentadoria emitido em favor da recorrente (peça 34) .
Considerando que, regularmente notificada, em 24/9/2018 (peça 39) , da deliberação recorrida (Acórdão 10117/2018-TCU-Primeira Câmara) , a recorrente somente compareceu aos autos em 19/10/2018, oportunidade em que protocolizou seu pedido de reexame (peças 43 e 44) ;
Considerando que o prazo para a interposição desse recurso é de 15 (quinze) dias, nos termos dos artigos 285 e 286, parágrafo único, do Regimento Interno do TCU;
Considerando que "o prazo começa a correr a partir do primeiro dia em que houver expediente no Tribunal", nos termos do art. 185, § 1º, do Regimento Interno do TCU, o termo a quo para análise da tempestividade foi o dia 25/9/2018, sendo certo que o termo final para sua interposição se deu no dia 9/10/2018;
Considerando que a recorrente apenas reitera argumentos apresentados em sede de defesa, sem trazer aos autos elementos novos, que poderiam ensejar o conhecimento do recurso fora do prazo;
Os Ministros do Tribunal de Contas da União, quanto ao processo a seguir relacionado, ACORDAM, por unanimidade, com fundamento nos arts. 32, parágrafo único, e 48, da Lei 8.443/1992, c/c os arts. 143, inciso IV, alínea "b", e § 3º, 277, inciso II, e 285, § 2º, e 286, parágrafo único, do Regimento Interno do TCU, de acordo com os pareceres emitidos nos autos, em:
a) não conhecer do pedido de reexame interposto pela Sra. Vera Lúcia Hallack Ávila de Azevedo, por restar intempestivo e não apresentar fatos novos; e
b) encaminhar cópia desta decisão, acompanhada da instrução da unidade técnica, à recorrente e aos órgãos/entidades interessados.
1. Processo TC-Processo 034.719/2017-2 (APOSENTADORIA) 
	1.1. Recorrente: Vera Lúcia Hallack Ávila de Azevedo (XXX.919.191-XX) .
	1.2. Interessados: Claudia Maria Richmond (XXX.567.248-XX) ; Helena Ester Alves Lapagesse (XXX.763.981-XX) ; Valma do Amaral Cid (XXX.814.061-XX) ; Vera Lúcia Cobra Rache (XXX.139.561-XX) ; Vera Lúcia Hallack Ávila de Azevedo (XXX.919.191-XX) .
	1.3. Órgão: Ministério dos Transportes, Portos e Aviação Civil (extinta) .
	1.4. Relator: Ministro Vital do Rêgo.
	1.5. Representante do Ministério Público: Procurador Marinus Eduardo De Vries Marsico.
	1.6. Relator da deliberação recorrida: Ministro Bruno Dantas.
	1.7. Unidade Técnica: Secretaria de Recursos (Serur) .
	1.8. Representação legal: Marcello Lavenère Machado (OAB/DF 1.120-A) e outros. 
	1.9. Determinações/Recomendações/Orientações: não há.

Primeira Câmara

Ministério dos Transportes, Portos e Aviação Civil (extinta).

Vera Lúcia Hallack Ávila de Azevedo (XXX.919.191-XX).

VITAL DO RÊGO

Ministro Bruno Dantas.

APOSENTADORIA (APOS)

Secretaria de Recursos (Serur).